【裁判字號】    91,易,863
【裁判日期】    920603
【裁判案由】    傷害等
【裁判全文】
臺灣臺中地方法院刑事判決                          九十一年度易字第八六三號
    公  訴  人  臺灣臺中地方法院檢察署檢察官
    被      告  丙○○
右列被告因傷害案件，經檢察官提起公訴（九十年度偵字第二二六四五號、九十一年
度偵字第三八五四號），本院判決如左：
    主  文
丙○○共同傷害人之身體，處拘役肆拾日，如易科罰金，以佰元折算壹日，緩刑貳
年。
    事  實
一、丙○○為廣西省南寧市兵陽縣人，嫁與甲○之子余鎮何為妻，與乙○○同為臺中
    市西屯區銀聯三村之住戶，分別住於三巷二十九號、三十一號，兩家比鄰而居。
    因眷村老舊，隔音不佳，時因噪音問題互起勃谿。民國（下同）九十年十月十五
    日晚上十時許，甲○一家人已準備就寢，然乙○○仍在為女兒復習功課，發出聲
    響，丙○○遂至陽臺向乙○○抗議，雙方發生口角，丙○○乃基於傷害之故意，
    以住處陽臺上之曬衣竹竿，戳刺乙○○之身體，乙○○心有不甘，即與丙○○互
    相拉扯竹竿，丙○○手持之竹竿因此掉落，欲抽取乙○○家之竹竿，乙○○即拉
    扯竹竿之另一端，雙方你來我往，乙○○欲對丙○○還擊，因丙○○閃避而未果
    ，氣憤之下，即基於毀損之故意，以自家竹竿擊中甲○住處陽臺之落地窗，致紗
    門及玻璃破裂損壞（乙○○涉犯毀損罪部分，業經本院於九十一年十月四日判處
    拘役十日，緩刑二年，臺灣高等法院臺中分院於九十二年二月十九日以九十一年
    度上易字第二二七一號刑事判決駁回上訴確定）。甲○發現紗門及玻璃遭乙○○
    損壞，氣憤難當，遂與丙○○共同基於傷害之犯意聯絡，共同持上開竹竿戳刺乙
    ○○，致乙○○受有左上臂、左膝、左小腿瘀腫傷，及右手臂、右前臂擦傷之傷
    害（甲○共同涉犯傷害罪部分，業經本院於九十一年十月四日判處拘役四十日，
    緩刑二年，臺灣高等法院臺中分院於九十二年一月二十二日以九十一年度上易字
    第二二七一號刑事判決駁回上訴確定）。
二、案經被害人乙○○訴由臺中市警察局第六分局報請臺灣臺中地方法院檢察署檢察
    官偵查起訴。
    理  由
一、訊據丙○○固不否認有與被害人乙○○各持竹竿之一頭相互拉扯之事實，惟矢口
    否認有何傷害犯行，辯稱：當天我們已經睡覺，聽到我公公甲○與乙○○爭吵，
    我起來看，看到乙○○拿著衣架打著我家欄杆，對我公公說你那麼有力氣，就跟
    你媳婦幹，我聽了很生氣就回答說，是不是你家有這種情況，或者你有發生這種
    事，她很生氣，就拿衣架丟向我，我閃躲沒打到我，她又拿她家喝剩下牛奶罐丟
    我，沒丟中，她就拿起她家竹竿打我，我抓住竹竿，與她拉扯，我公公叫我放手
    ，我說放手她就會打我，因此不放手，乙○○叫他媽媽拿鑰匙打開鐵窗，由上往
    下打，我公公就抓住竹竿，接著我們二人就退回房間，在我放手時，她打我腰側
    ，接著乙○○就打我們玻璃跟紗門，所以我就報警，乙○○之傷勢係她自己碰到
    她自己家鐵窗所致或拿到竹竿左右碰撞才受傷云云。惟查：
（一）被告丙○○與告訴人乙○○發生口角後，被告丙○○如何與甲○共同傷害乙○
      ○之事實，業據告訴人乙○○指訴綦詳，並有乙○○受傷之照片三幀及診斷證
      明書一紙等在卷可稽，自照片中明顯可見告訴人乙○○之傷痕呈紅色圓形瘀傷
      ，且遍布左上臂、左膝、左小腿、右手臂、右前臂等多處，若告訴人乙○○自
      行不慎撞及鐵窗或揮舞竹竿時不慎自行碰到身體，則傷痕應僅少數一、二處且
      應較為輕微，決無遍布全身之理，被告所辯，顯係避重就輕之詞，不足採信。
（二）被告丙○○自稱乙○○亦以竹竿戳打丙○○腰部云云，並無任何傷勢之照片或
      診斷證明書可佐其說，自難信為真實，且縱係被告丙○○、告訴人乙○○二人
      基於傷害之故意而互毆，然告訴人乙○○所受傷勢較重，被告丙○○自不能免
      除刑責，所辯自非可採。
（三）本件事證明確，被告丙○○傷害犯行堪以認定。
二、核被告丙○○所為，係犯刑法第二百七十七條第一項之傷害罪。其與同案被告甲
    ○之間，有犯意之聯絡及行為分擔，為共同正犯。爰審酌被告丙○○前未曾犯罪
    ，品行尚可，與告訴人乙○○係鄰居，眷村老舊隔音不良並非雙方之過錯，本次
    犯罪並非預謀，而係口角爭吵下一時氣憤所為，被告雖未能與告訴人和解，但已
    允諾日後和平相處，態度尚可等一切情狀，從輕量處如主文所示之刑，並諭知易
    科罰金之折算標準。末查被告丙○○未曾受有期徒刑以上之刑之宣告，有臺灣臺
    中地方法院檢察署刑案資料查註紀錄表、臺灣高等法院被告全國前案紀錄表在卷
    可稽，渠既已允諾日後和平相處，受此偵審教訓，當知警惕，應無再犯之虞，所
    判處之刑，本院認為以暫不執行為適當，爰宣告緩刑二年，以啟自新。
三、竹竿一支，雖為被告甲○所有且為甲○、丙○○用以犯傷害罪所用之物，惟並未
    扣案，為免執行之困難，不予諭知沒收。
據上論斷，應依刑事訴訟法第二百九十九條第一項前段，刑法第二十八條、第二百七
十七條第一項、第四十一條第一項前段、第七十四條第一款，罰金罰鍰提高標準條例
第一條前段、第二條，判決如主文。
中      華      民      國  九十二    年      六      月      三      日
                                臺灣臺中地方法院刑事第七庭
                                        法  官  林念祖
右正本證明與原本無異。
如不服本判決，應於送達後十日內向本院提出上訴狀（須附繕本），上訴於臺灣高等
法院臺中分院。
                                        書記官
中      華      民      國    九十二    年      六      月      三      日
附錄論罪科刑法條
刑法第二百七十七條第一項
傷害人之身體或健康者，處三年以下有期徒刑、拘役或一千元以下罰金。


司法院資訊處製作；財團法人民間司法改革基金會備份。
